臺灣基隆地方法院民事簡易判決
110年度基簡字第818號
原      告  良京實業股份有限公司

法定代理人  平川秀一郎
訴訟代理人  陳盈穎    
被      告  簡裕華    

上列當事人間請求給付借款事件，本院於民國110年10月21日言
詞辯論終結，判決如下：
    主      文
被告應給付原告新臺幣伍萬零柒佰零肆元，及自民國九十五年十
二月二十七日起至民國一百零四年八月三十一日止，按週年利率
百分之十八‧二五計算之利息，自民國一百零四年九月一日起至
清償日止，按週年利率百分之十五計算之利息，暨自民國九十六
年一月二十八日起至清償日止，逾期在六個月以內者，按上開利
率百分之十、逾期超過六個月者，按上開利率百分之二十計算之
違約金。
被告應給付原告新臺幣壹萬柒仟伍佰伍拾元，及自民國九十六年
十月一日起至民國一百零四年八月三十一日止，按週年利率百分
之十九‧七一計算之利息，自民國一百零四年九月一日起至清償
日止，按週年利率百分之十五計算之利息，暨自民國九十六年十
一月二日起至清償日止，逾期在六個月以內者，按上開利率百分
之十、逾期超過六個月者，按上開利率百分之二十計算之違約金
。
被告應給付原告新臺幣壹拾壹萬柒仟陸佰肆拾肆元，及其中新臺
幣壹拾壹萬伍仟貳佰伍拾元自民國九十五年十一月十六日起至民
國一百零四年八月三十一日止，按週年利率百分之二十計算之利
息，自民國一百零四年九月一日起至清償日止，按週年利率百分
之十五計算之利息，暨違約金新臺幣壹仟貳佰元。
訴訟費用新臺幣壹仟玖佰玖拾元由被告負擔。
本判決得假執行；但被告如各以新臺幣伍萬零柒佰零肆元、新臺
幣壹萬柒仟伍佰伍拾元、新臺幣壹拾壹萬柒仟陸佰肆拾肆元預供
擔保，就本判決主文第一項、第二項、第三項所命給付，各得免
為假執行。 
    事實及理由
一、被告經合法通知，未於言詞辯論期日到場，核無民事訴訟法
    第386條各款所列情形，爰依民事訴訟法第436條第2項、第3
    85條第1項前段規定，准原告之聲請，由其一造辯論而為判
    決。
二、原告起訴主張：
  ㈠被告前與訴外人寶華商業銀行股份有限公司（下稱寶華銀行
    ）訂立小額信用貸款契約，借款額度為新臺幣（下同）100,
    000元，借款動用期間自核准日起為期1年，期滿30日前，如
    立約人不為書面反對續約之意思表示並經審核同意者，得以
    同一內容繼續延長1年，不另換約，其後每1年屆期時亦同，
    並約定借款利率以固定年利率18.25%計算，自借款日起按日
    計息，以每月15日為最終繳款日，立約人應繳足最低繳款金
    額，逾期償還本息時，按貸款總餘額自應償還日起，逾期在
    6個月以內者，按上開利率10%，逾期超過6個月者，按上開
    利率20%計付違約金，如有任何一期未如期清償，即視為全
    部到期。被告自民國95年12月26日起即未履行繳款義務，尚
    欠本金50,704元及約定之利息、違約金未給付，經寶華銀行
    將上開債權讓與原告，並將受讓債權之通知以公告代之。
  ㈡被告前向寶華銀行申請信用卡，得持用核發之信用卡於特約
    商店記帳消費，但應於當期繳款截止日前清償，若未於每月
    繳款截止日前付清當期最低應繳金額，則全部借款視為到期
    ，並按消費借款總額，自入帳日起，依約定利率19.71%計算
    利息，及逾期在6個月以內者，按上開利率10%，逾期超過6
    個月者，按上開利率20%計付違約金。被告尚欠本金17,550
    元及約定之利息、違約金未給付，經寶華銀行將上開債權讓
    與原告，並將受讓債權之通知以公告代之。
  ㈢被告前與渣打國際商業銀行股份有限公司（下稱渣打銀行）
    簽訂信用卡使用契約，依約被告得持用信用卡於特約商店簽
    帳消費，惟需於當期繳款截止日前清償或選擇以循環信用方
    式繳付最低應繳金額，倘被告未依約繳款，應按週年利率20
    %計算循環利息，如未於當期繳款期限前繳付最低應繳金額
    或遲誤繳款期限者，除循環信用利息外，另應按月計算違約
    金，並依行政院金融監督管理委員會100年2月9日金管銀票
    字第10040000140號令，持卡人當期帳單應繳總金額逾1,000
    元者，第1、2、3期違約金收取上限分別為300元、400元、5
    00元辦理。被告未依約繳款，截至95年11月15日止，尚積欠
    117,644元，其中本金為115,250元，經渣打銀行將上開債權
    讓與原告，並將受讓債權之通知以公告代之。
  ㈣又原告以起訴狀繕本之送達再度為債權讓與之通知，依消費
    借貸及債權讓與法律關係請求被告清償債務，並聲明：如主
    文第1項、第2項、第3項所示。
三、被告經合法通知，未於言詞辯論期日到場，亦未提出書狀為
    任何聲明或陳述。
四、原告主張之上開事實，業據提出魔力現金卡暨小額信用貸款
    契約、約定條款、分攤表、97年4月29日債權讓與證明書（
    編號BNN-000-00000、BNN-000-00000000000）、97年4月29
    日登報公告、渣打銀行信用卡申請書、帳單、約定條款、99
    年12月15日債權讓與證明書、99年12月15日登報公告、金融
    監督管理委員會發布之信用卡違約金收取規範等件影本為證
    ，而被告經合法通知，未於言詞辯論期日到場，復未提出書
    狀爭執，堪信為真實。
五、按稱消費借貸者，謂當事人一方移轉金錢或其他代替物之所
    有權於他方，而約定他方以種類、品質、數量相同之物返還
    之契約；借用人應於約定期限內，返還與借用物種類、品質
    、數量相同之物；遲延之債務，以支付金錢為標的者，債權
    人得請求依法定利率計算之遲延利息，但約定利率較高者，
    仍從其約定利率；當事人得約定債務人於債務不履行時，應
    支付違約金。民法第474條第1項、第478條前段、第233條第
    1項、第250條第1項分別定有明文。另104年2月4日新修正之
    銀行法第47之1條第2項規定：自104年9月1日起，銀行辦理
    現金卡之利率或信用卡業務機構辦理信用卡之循環信用利率
    不得超過年利率百分之15。又按債權之讓與，非經讓與人或
    受讓人通知債務人，對於債務人不生效力，民法第297條第1
    項前段亦有明定。質言之，債權讓與不過「變更債權之主體
    」該債權之性質既不因此有所變更，亦不以債務人之同意為
    其必要，祇須讓與人或受讓人曾踐行通知（將債權讓與之事
    實通知債務人），該債權讓與對債務人即生效力。從而，原
    告依消費借貸及債權讓與之法律關係，請求被告給付如主文
    第1項、第2項、第3項所示，為有理由，應予准許。
六、本件第一審裁判費為1,990元，此外核無其他費用之支出，
    爰依職權確定本件訴訟費用由敗訴的被告負擔。
七、本件係訴訟標的金額未逾500,000元，適用簡易程序所為被
    告敗訴之判決，依民事訴訟法第389條第1項第3款，應依職
    權宣告假執行，併酌情宣告被告預供相當之擔保金額後，得
    免為假執行。
八、據上論結，本件原告之訴為有理由，依民事訴訟法第436條
    第2項、第385條第1項前段、第78條、第87條第1項、第389
    條第1項第3款、第392條第2項，判決如主文。
中　　華　　民　　國　　110 　年　　10　　月　　28　　日
                  基隆簡易庭法　官　陳湘琳　　　　　
以上正本係照原本作成。
對於本件判決如有不服，應於收受送達後20日內向本院提出上訴
書狀，上訴於本院合議庭，並按他造當事人之人數附具繕本。如
委任律師提起上訴者，應一併繳納上訴審裁判費。 
中　　華　　民　　國　　110 　年　　10　　月　　28　　日
                            書記官　林亭如